臺灣花蓮地方法院民事裁定　　　　　　 100年度家聲字第17號
聲　請　　人　蕭陳春珠
受監護宣告人　蕭淑伶
上列聲請人聲請處分受監護宣告人之不動產事件，本院裁定如下
：
    主  文
准許聲請人處分受監護宣告人蕭淑伶所有坐落於花蓮縣吉安鄉○
○段0000-0000（地目田、面積1,774平方公尺、權利範圍五分之
一）、0000-0000（地目田、面積954平方公尺、權利範圍五分之
一）、0000-0000（地目田、面積110平方公尺、權利範圍五分之
一）土地之不動產。
聲請程序費用新臺幣壹仟元由聲請人負擔。
    理  由
一、按「民法總則中華民國97年5月2日修正之條文施行前，已為
    禁治產宣告者，視為已為監護宣告；繫屬於法院之禁治產事
    件，其聲請禁治產宣告者，視為聲請監護宣告；聲請撤銷禁
    治產宣告者，視為聲請撤銷監護宣告；並均於修正施行後，
    適用修正後之規定。」、「民法規定之禁治產或禁治產人，
    自民法總則中華民國97年5月2日修正之條文施行後，一律改
    稱為監護或受監護宣告之人。」、「中華民國97年5月2日修
    正之民法總則第14條至第15條之2之規定，自公布後1年6個
    月施行。」97年5月23日修正公布之民法總則施行法第4條第
    2項、第4條之1、第4條之2分別定有明文。經查，本件相對
    人蕭淑伶於民國95年5月2日受法院宣告為禁治產人，依法由
    聲請人監護，有戶籍謄本及本院依職權調閱95年度禁字第18
    號裁定各1紙在卷可稽，則於98年11月23日上揭法條生效後
    ，依上揭法條規定內容，本件應視為蕭淑伶業經為監護宣告
    ，且聲請人向本院聲請准許其處分受監護宣告人蕭淑伶之不
    動產，亦應適用修正後之相關規定處理，合先敘明。
二、次按監護人對於受監護人之財產，非為受監護人之利益，不
    得使用、代為或同意處分。監護人為下列行為，非經法院許
    可，不生效力：一、代理受監護人購置或處分不動產。二、
    代理受監護人，就供其居住之建築物或其基地出租、供他人
    使用或終止租賃。監護人不得以受監護人之財產為投資。但
    購買公債、國庫券、中央銀行儲蓄券、金融債券、可轉讓定
    期存單、金融機構承兌匯票或保證商業本票，不在此限。民
    法第1101條亦定有明文。
三、本件聲請意旨略以：相對人即受監護宣告人蕭淑伶（女、54
    年11月24日生、身分證統一編號：Ｚ000000000號）為聲請人
    即監護人蕭陳春珠之女。監護人原與其子女共有花蓮縣吉安
    鄉○○段地號0000-0000、0000-0000、0000-0000三筆土地
    ，茲因聲請人年邁罹患疾病，又無收入，無力照顧受監護宣
    告人蕭淑伶，擬將上揭土地持分全部移轉予聲請人之子蕭弘
    彰後以利貸款，以所貸得之款項作為支出僱用看護之費用，
    爰聲請准許聲請人處分相對人如主文所示之不動產等語。
四、經查：聲請人主張之上揭事實，業據聲請人提出財團法人臺
    灣基督教門諾會醫院診斷證明書、全民健康保險重大傷病核
    定審查通知書、戶籍謄本、土地登記謄本、照顧費用計畫書
    、存摺影本及交易明細表、親屬同意書、印鑑證明、行政院
    勞工委員會許可招募家庭看護函、仲介公司委任契約書、外
    勞報到交付雇主紀錄表等件為證，經本院核閱上揭書證內容
    ，核與聲請人上揭主張相符，是聲請人上揭主張，應堪採信
    。聲請人所為本件聲請，於法尚無不合，應予准許。
五、爰依非訟事件法第139條之2第1項、第138條第2項、第122條
    第3項，裁定如主文。
中    華    民    國   100    年    3     月    11    日
                  家事法庭      法  官  陳淑媛
上列正本證明與原本無異。
如對本裁定不服，應於送達後10日內，向本院提出抗告狀（應抄
附繕本）。
中    華    民    國   100    年    3     月    14    日
                                書記官  邱鴻志